【裁判字號】    98,易,424
【裁判日期】    980721
【裁判案由】    贓物等
【裁判全文】
臺灣高雄地方法院刑事判決               98年度易字第424號
公  訴  人  臺灣高雄地方法院檢察署檢察官
被      告  丁○○
選任辯護人  康進益律師
被      告  戊○○
被      告  甲○○
上列被告因贓物等案件，經檢察官提起公訴（97年度偵字第1096
號），本院判決如下：
    主  文
丁○○共同犯毀壞門扇竊盜罪，處有期徒刑壹年。
戊○○共同犯毀壞門扇竊盜罪，處有期徒刑拾月。緩刑參年。
甲○○共同犯搬運贓物罪，處有期徒刑肆月，如易科罰金，以新
臺幣壹仟元折算壹日，
    事  實
一、丁○○見辛○○所經營建楹重機械有限公司（下稱建楹公司
    ）位於高雄縣林園鄉○○○路昭林幹89電線桿路旁空地上有
    鋼樑，夜間無人看守，竟與戊○○共同基於意圖為自己不法
    所有之犯意聯絡，由丁○○指示戊○○僱請不知情之己○○
    （本案通緝中）駕駛車牌號碼JP-249號吊桿大貨車搭載戊○○，由丁○○駕駛車牌號碼6015-XB 號自用小客車引導在前
    ，而於96年12月27日凌晨0 時30分許前往上址空地，由丁○○在外把風，己○○則依戊○○指示以大貨車吊桿拉開大門
    鐵架毀壞該大門後，駕車進入空地內，並由戊○○將大貨車
    吊勾勾起鋼樑後，再由己○○以吊桿將鋼樑吊至大貨車上，
    而竊得鋼樑6 支（價值約新臺幣72萬元）。於同日凌晨1 時
    許左右，丁○○復駕車引導己○○、戊○○所駕駛大貨車前
    往不知情之乙○○所經營位於高雄縣大寮鄉○○○路10號資
    源回收廠後，由丁○○在外把風，欲將鋼樑轉放至另輛有車
    斗拖板車上以轉售牟利。當時不知情之甲○○受戊○○之託
    購買檳榔、香煙等物，亦騎乘機車前往上址資源回收廠，適
    辛○○之友人丙○○在上址溪州一路空地外發現上情，尾隨
    至上址鳳林二路資源回收廠，入內制止戊○○、己○○將鋼
    樑轉放，惟因無法證明鋼樑歸屬，抄寫在場之己○○、甲○○、乙○○等人電話後離去，己○○、甲○○至此始悉竊盜
    上情。丁○○、戊○○見東窗事發逃跑後，丁○○恐無法順
    利銷贓，又指示甲○○偕同己○○將鋼樑載運至高雄市○○
    區○○路92號空地藏放。己○○、甲○○均明知該批鋼樑係
    丁○○、戊○○竊盜而來之贓物，仍受丁○○之委託而基於
    共同搬運贓物之犯意聯絡，於同日凌晨2 時許左右，由甲○○騎乘機車引導己○○駕駛大貨車運送鋼樑至上址松平路空
    地，丁○○並聯絡戊○○至上址空地等候。嗣己○○於同日
    凌晨3 時許左右運抵後，由戊○○與己○○將鋼樑卸下，並
    於同日上午8 時許，由戊○○依丁○○指示攜帶乙炔前往上
    址松平路空地將鋼樑切割成塊，丁○○再透過不知情之吳建
    發聯絡不知情之葉光輝前往上址空地載運切割之鋼樑塊，再
    由甲○○依丁○○指示隨同葉光輝將鋼樑載運至高雄市○鎮
    區○○路306 號「田祝鋼鐵股份有限公司」（下稱田祝公司
    ）過磅，賣得9 萬餘元而順利銷贓，款項盡歸丁○○所有。
    嗣辛○○經丙○○通知得悉竊盜上情而報警處理，為警循線
    查獲上情。
二、案經蘇逸華訴由高雄市政府警察局小港分局報告暨臺灣高雄
    地方法院檢察署檢察官自動檢舉偵查起訴。
    理  由
壹、程序方面
一、按被告以外之人於審判外之言詞或書面陳述，除法律有規定
    者外，不得作為證據；又被告以外之人於審判外之陳述，雖
    不符刑事訴訟法第159 條之1 至第159 條之4 之規定，而經
    當事人於審判程序同意作為證據，法院審酌該言詞陳述或書
    面陳述作成時之情況，認為適當者，亦得為證據；當事人、
    代理人或辯護人於法院調查證據時，知有第159 條第1 項不
    得為證據之情形，而未於言詞辯論終結前聲明異議者，視為
    有前項之同意，刑事訴訟法第159 條第1 項、第159 條之5
    分別定有明文。經查，本判決所引用之各項證據資料，其屬
    於被告以外之人於審判外之言詞、書面陳述者，均據本院於
    調查證據程式逐一提示並告以要旨，檢察官、被告、辯護人
    均知該等證據為被告以外之人之審判外陳述，而被告戊○○
    、甲○○於審判程序均同意作為證據（見本院審訴卷第36頁
    ），而被告丁○○及其辯護人均未於言詞辯論終結前聲明異
    議（被告丁○○及其辯護人所主張無證據能力之部分，即被
    告戊○○、己○○、甲○○於警詢及偵查中之陳述，及證人
    乙○○於警詢及偵查中之陳述，本判決均未引用），本院審
    酌上開證據作成時之情況，亦無不當取供等情形，認為以之
    作為本案之證據亦屬適當，依刑事訴訟法第159 條之5 規定
    ，應有證據能力。
貳、實體方面
一、訊據被告戊○○就上揭事實全部坦承不諱，被告丁○○、甲○○則矢口否認犯行，被告丁○○辯稱：當天伊沒有到現場
    ，亦無參與本件竊盜、切割贓物及銷贓之行為，伊僅有幫忙
    打電話賣鋼樑，其他共同被告將責任推給伊並不實在云云；
    被告甲○○則辯稱：當天丁○○打電話跟伊借錢，約在案發
    地點見面，伊到現場才發現是竊盜案件，伊質問丁○○，但
    丁○○說只要幫他去田祝公司變賣鋼樑就不會有事。伊遂與
    己○○一起先將鋼樑載至松平路伊哥哥所經營工廠後面之空
    地存放，之後再照丁○○之指示去田祝公司領9 萬餘元並交
    給丁○○，伊並無參與本件竊盜或銷贓之犯行云云。經查：
    上揭被告丁○○指示被告戊○○僱請被告己○○至上揭地點
    竊取鋼樑，及指示被告甲○○、己○○搬運贓物之事實，除
    為被告戊○○所坦承外，亦據被告戊○○於本院審理中以證
    人身分具結證稱：本件係丁○○跟伊說有門路可以讓伊賺一
    筆，但他缺少吊車，故請伊安排，並說伊只要負責進去吊鋼
    樑，並會給伊報酬。伊就請己○○幫忙，當天丁○○就叫伊
    帶己○○至鳳林路等待，丁○○開1 輛白色自小客車來，帶
    伊至現場，丁○○並說會在外面把風。伊和己○○先用吊車
    將大門之鐵架拉開，再入內以吊車竊取鋼樑，伊得手出來後
    ，丁○○即開車過來帶伊至鳳林二路附近之資源回收場，裡
    面已經有1 台大車。伊進去後，甲○○也到該處，但後面隨
    即有車進來，伊趕緊跑走。之後丁○○叫伊隔天早上把贓物
    拿去甲○○哥哥工廠後面之空地切割掉，並說會找人來處理
    。後來贓物由甲○○拿去賣掉，所得交給丁○○後，丁○○
    又交給伊，要伊拿去和被害人和解等語；證人丙○○於本院
    審理中具結證稱：伊於案發當天凌晨經過高雄縣林園鄉○○○路昭林幹89電線桿路旁空地時，發現戊○○等人用吊車把
    倉庫鐵門之鋼筋拉開，然後入內用吊車竊取6 根鋼樑，當時
    伊有看到1 台白色自小客車在附近把風，後來伊在白色自小
    客車附近有看到丁○○，伊有尾隨到鳳林二路資源回收場，
    現場有看到戊○○和甲○○等語明確，而被告丁○○事後指
    示被告戊○○切割竊得之鋼樑，再指示被告甲○○載運至田
    祝公司販賣之事實，亦據證人吳建發於警詢中證稱：伊於96
    年12月27日下午受「大胖子」之託，打電話通知葉光輝有一
    批廢鐵要賣，請葉光輝至上述松平路92號旁空地載運，伊有
    介紹「大胖子」將廢鐵賣給田祝公司等語；及證人葉光輝於
    警詢中證稱：伊於96年12月27日上午接獲電話，對方稱有一
    些廢鐵要賣伊，伊至約定地點後，即由甲○○引導至松平街
    92 號 旁之空地，現場還有戊○○，伊看到該處之鋼樑皆有
    切割過，伊把鋼樑載離時，甲○○有跟著伊卡車至田祝公司
    過磅及計算價金，伊一共付了9 萬餘元給甲○○等語明確，
    並有搜索扣押筆錄、扣押物品目錄表1 份（見警卷第28至32
    頁、第50頁）、贓物認領保管單2 份（見警卷第33頁、第51
    頁）、現場蒐證照片19張（見警卷第35至42頁、第47至49頁
    ）、地磅記錄單1 紙（見警卷第52頁）在卷可稽。
二、被告丁○○雖以前詞置辯，惟據證人乙○○於本院審理中具
    結證稱：案發前丁○○曾約伊一起去竊盜，但伊拒絕，後來
    案發當天丁○○有打電話給伊問說有一批貨要不要，且伊至
    回收場時，便已看到己○○等人開著載鋼樑之大車進入，伊
    不知道拿些貨之來源是否正當，所以不敢收等語；又共同被
    告甲○○於本院審理中以證人身分具結證稱：伊係按照丁○○之指示引導己○○載鋼樑至松平路，並在該處切割鋼樑，
    丁○○並以其很忙為由，請伊幫忙去拿鋼樑賣掉之價金，伊
    雖知該筆錢係賣贓物之錢，但因丁○○保證只要照其指示做
    事就不會有事，所以伊才會和己○○搬運該批鋼樑及去收取
    賣得之價金等語明確，從上開證人乙○○之證述，可知被告
    丁○○明知本件竊盜之計畫，且於事前即以著手安排銷贓之
    管道，而被告丁○○於96年12月26日下午10時20分起，至翌
    日上午0 時53分止，與證人乙○○有密集之電話通聯記錄，
    有通聯記錄資料在卷可核（見偵查卷二），而該段時間正是
    本件竊盜發生之時間，而證人乙○○當時亦在上址之資源回
    收場之現場，是被告丁○○就本件竊盜之事實實難委為不知
    。且被告丁○○若確實未參與本件竊盜及銷贓犯行，何以需
    幫忙打電話賣鋼樑？又為何指示被告甲○○將贓物搬運至上
    開松平路工廠旁，由被告戊○○切割後再賣給田祝公司，並
    指示被告甲○○前往田祝公司收取價金再交還給被告丁○○
    ，且向被告甲○○保證絕對無事？再參以上開共同被告戊○○，及證人丙○○之證述，足見被告丁○○不僅有參與本件
    竊盜之犯行，且係基於指揮策劃之主謀地位，其空言辯稱並
    無參與本件竊盜犯行，顯係卸責之詞，不足採信。至被告甲○○以前詞置辯，惟被告甲○○自承於至上址之資源回收場
    時，即知本件竊盜之情，而衡情一般人並不會因有人保證無
    事，即認為可以為犯罪行為而無責任，則被告甲○○明知被
    告丁○○指示其搬運之鋼樑係屬贓物，仍與同案被告己○○
    搬運該批贓物至其兄長經營位在上址松平路之工廠空地，並
    且再隨同證人葉光輝搬運該批贓物至田祝公司販賣及收取價
    金，不僅客觀上已有搬運贓物之行為，其主觀上亦不因被告
    丁○○有何保證，而得阻其對於搬運贓物之認知，是其所辯
    亦無可採。綜上所述，足認被告戊○○上揭任意性之自白及
    證述與事實相符，得作為認定被告戊○○及同案被告丁○○
    、甲○○有罪之證據，從而，本件事證明確，被告戊○○、
    丁○○上揭竊盜犯行，及被告甲○○上揭搬運贓物之犯行堪
    以認定，應依法論科。
三、核被告丁○○指示被告戊○○以吊車破壞上址存放鋼樑之倉
    庫大門，再入內竊取鋼樑之行為，2 人均係犯刑法第321 條
    第1 項第2 款之毀壞門扇竊盜罪；而被告甲○○依被告丁○○之指示，將上開被告丁○○、戊○○所竊得之鋼樑，與同
    案被告己○○搬運至高雄市○○區○○路92號空地藏放之行
    為，則係犯刑法第349 條第2 項之搬運贓物罪。被告丁○○
    、戊○○就上揭加重竊盜犯行，及被告甲○○與同案被告己○○就上揭搬運贓物犯行，分別有犯意聯絡及行為分擔，應
    各論以共同正犯。又被告丁○○於與被告戊○○共同竊盜後
    ，再與被告甲○○及同案被告己○○共同搬運贓物，屬其行
    竊後自行處分贓物之行為，不另論罪。爰審酌被告丁○○、
    戊○○正值青壯之年，不思以正當途徑賺取財物，竟為貪圖
    不法利益，而以前開方式竊取他人財物，且價值達新臺幣72
    萬元；而被告甲○○明知上開鋼樑係被告丁○○、戊○○所
    竊得之物品，仍予以搬運，所為均無足取，參以被告戊○○
    犯後自始坦承全部犯行，態度尚稱良好，被告丁○○、甲○○則矢口否認犯行，及被告丁○○係本件竊盜之指揮策劃者
    ，涉案情節較深，與被告3 人犯罪之動機、手段、生活情況
    及智識程度等一切情狀，分別量處如主文所示之刑，並就被
    告甲○○部分，諭知易科罰金之折算標準，以示懲儆。又被
    告戊○○並無刑事前科，未曾受有期徒刑以上刑之宣告，有
    卷附臺灣高等法院被告前案紀錄表1 份可憑，其於犯後自始
    坦承全部犯行，並已和被害人達成和解，有和解書1 紙（見
    偵查卷一第91頁）附卷可按，本院念其一時失慮，致罹刑章
    ，經此教訓後，應知所警惕，因認被告戊○○所宣告之刑以
    暫不執行為適當，併諭知被告戊○○緩刑3 年，以啟自新。
據上論斷，應依刑事訴訟法第299 條第1 項前段，刑法第28條、
第321 條第1 項第2 款、第349 條第2 項、第41條第1 項前段、
第74條第1 項第1 款，刑法施行法第1 條之1 ，判決如主文。
本案經檢察官庚○○到庭執行職務。
中    華    民    國    98    年    7     月    21    日
                  刑事第五庭  審判長法  官  廖建瑜
                                    法  官  林永村
                                    法  官  林裕凱
以上正本證明與原本無異。
如不服本判決應於收受送達後10日內向本院提出上訴書狀，並應
敘述具體理由；如未敘述上訴理由者，應於上訴期間屆滿後20日
內向本院補提理由書（均須按他造當事人之人數附繕本）「切勿
逕送上級法院」。
中    華    民    國    98    年    7     月    21    日
                                    書記官  黃靖媛
附錄所犯法條
中華民國刑法第321條
（加重竊盜罪）
犯竊盜罪而有左列情形之一者，處6 月以上、5 年以下有期徒刑
：
一、於夜間侵入住宅或有人居住之建築物、船艦或隱匿其內而犯
    之者。
二、毀越門扇、牆垣或其他安全設備而犯之者。
三、攜帶兇器而犯之者。
四、結夥三人以上而犯之者。
五、乘火災、水災或其他災害之際而犯之者。
六、在車站或埠頭而犯之者。
前項之未遂犯罰之。
中華民國刑法第349條
（普通贓物罪）
收受贓物者，處3 年以下有期徒刑、拘役或5 百元以下罰金。
搬運、寄藏、故買贓物或為牙保者，處5 年以下有期徒刑、拘役
或科或併科1 千元以下罰金。
因贓物變得之財物，以贓物論。


司法院資訊處製作；財團法人民間司法改革基金會備份。
